【裁判字號】    97,簡上,65
【裁判日期】    970502
【裁判案由】    違反商標法
【裁判全文】
臺灣士林地方法院刑事判決              97年度簡上字第65號
聲  請  人  臺灣士林地方法院檢察署檢察官
上  訴  人
即  被  告   甲○○
             乙○○
上列上訴人因違反商標法案件，不服本院士林簡易庭中華民國97
年1 月31日97年度士簡字第118 號第一審刑事簡易判決（聲請簡
易判決處刑案號：96年度偵字第15456 號），提起上訴，本院管
轄之第二審合議庭判決如下：
    主  文
上訴駁回。
乙○○緩刑貳年，緩刑期內付保護管束。
    事實及理由
一、本案經本院審理結果，認第一審判決以被告甲○○、莊凱淵
    所為係商標法第82條之販賣仿冒商標商品罪，各判處拘役50
    日，諭知易科罰金之折算標準，併依同法第83條沒收其所販
    賣之仿冒商標商品，其認事用法均無不當，量刑亦認妥適，
    應予維持。相關事實、證據及理由茲引用第一審判決書及檢
    察官聲請簡易判決處刑書之記載（詳如附件）。
二、上訴人即被告甲○○上訴意旨係以：其素行良好，並無前科
    ，迫於家計始販賣仿冒商品，所販數量極少，對社會及被害
    人損害輕微，且查獲後即停止販賣上開物品，並希望與告訴
    人達成和解，原判決量刑過重，亦未宣告緩刑，請本院更為
    適當合法之判決等語。另上訴人即被告乙○○上訴意旨係以
    ：其係受被告甲○○之託看店，並無僱傭關係，且若涉案，
    情節至為輕微，其係在學學生，智慮淺薄，請本院減輕其刑
    ，並宣告緩刑等語。按法官於有罪判決中，究應如何量處罪
    刑，自得依據個案情節，參諸刑法第57條所定各款犯罪情狀
    之規定，於該法定刑度範圍內，基於合義務性之裁量，量處
    被告罪刑，如非有裁量逾越或裁量濫用之明顯違法情事，自
    不得擅加指摘其違法或不當。本件原審業審酌被告2 人之素
    行、智識程度、犯罪之手段、告訴人公司所受損害、犯後態
    度等一切情狀，就被告二人所犯販賣仿冒商標商品罪，各判
    處拘役50日，諭知易科罰金之折算標準，併依同法第83條沒
    收其所販賣之冒用商標商品，是原審量刑尚屬允恰，難認有
    何明顯裁量逾越或濫用之違法情事，自應予維持。上訴意旨
    指摘原判決量刑過重而為上訴，尚屬無據，應予駁回。查被
    告乙○○前未曾因故意犯罪受有期徒刑以上刑之宣告，目前
    在學，一時失慮致罹刑典，犯後已知所悔悟，是其經此罪刑
    之宣告後，當知所警惕，應無再犯之虞，故認對其所受刑之
    宣告，以暫不執行為適當，爰併予宣告緩刑2 年，緩刑期間
    並依刑法第93條第1 項之規定付保護管束。
據上論斷，應依刑事訴訟法第455 條之1 第1 項、第3 項、第36
8 條、第373 條，刑法第74條第1 項第1 款、第93條第1 項，判
決如主文。
本案經檢察官蔡啟文到庭執行職務。
中    華    民    國    97    年    5    月     2     日
                  刑事第四庭庭審判長法  官  趙文卿
                                    法  官  高雅敏
                                    法  官  劉秉鑫
以上正本證明與原本無異。
本判決不得上訴。
                                    書記官  吳尚文
中    華    民    國    97    年    5     月     2    日
附錄本案論罪科刑法條
商標法第82條
明知為前條商品而販賣、意圖販賣而陳列、輸出或輸入者，處一
年以下有期徒刑、拘役或科或併科新臺幣5 萬元以下罰金。


司法院資訊處製作；財團法人民間司法改革基金會備份。
